Inventaris van het archief van de familie Van Erp Taalman Kip, 1399-1954
Nationaal Archief, Den Haag
- EERSTE AFDELING, I.
  - HET GESLACHT VAN ERP TAALMAN KIP, I.A.
    - 8e Generatie, 8.
      - ABRAHAM KIP, B.
        - stukken van financiële aard, b.
          - Zes testamenten en drie testamentair-codicillen daarop van Abraham Kip en Hester Wierts. Authentieke afschriften., 1713-1730; 23; 1 omslag
          - Stuk betreffende de casus positie van Hester Wierts als enige erfgenaam van Johan Theodoor Wierts en Hester le Clercq., (1721 augustus 4); 24; 1 stuk
          - Acte van overdracht van het gesloten testament van Abraham Kip, Authentiek afschrift., 1730 october 23. 1735 november 25; 25; 1 katern
          - Verkoopvoorwaarden betreffende de boedel van Abraham Kip. Authentiek afschrift., 1730 december 4 + 12; 26; 1 deel
          - Ingediende declaraties door H.S. van Son en Pieter Hoyer, procuratiehouders van Abraham Kip en Louis van Overbeeke., 1741; 27; 2 stukken
          - Rekening van baten en lasten door Abraham Kip en Louis van Overbeeke. Verleden voor de Raad en Leenhove van Brabant., 1744 juli 2; 28; 1 deel
          - Notariële acte van overdracht, door de voogden over de minderjarige kinderen, van de rekening der baten en lasten vanaf 14 october 1730 en de rekening der revenuen der fidei-commissaire goederen op 24 october 1736. Authentiek afschrift., 1755 september 19; 29; 1 deel
      - WILLEM FREDERIK KIP, C.
        overleden 25 juni 1748.
        Burgemeester van Bergen op Zoom.
        trouwt Josina Wilhelmina Nollides.
        - stukken van financiële aard, a.
          - Acte van vervanging der voogden over de minderjarige kinderen van Anthonie de Lange de Beauvesier, wegens het overlijden van Willem Frederik Kip, verzocht door Josina Wilhelmina Nollides. Verleden voor de Raad en Leenhove van Brabant. Authentiek afschrift., 1749 juli 21; 30; 1 stuk
          - Rekening en verantwoording over de nalatenschap van Willem Frederik Kip., 1749 october 31; 31; 2 stukken
    - 9e Generatie, 9.
      - MAARTEN JAN LOUIS KIP, A.
        geboren Breda 24 april 1715,
        overleden Hazerswoude 13 februari, begraven Leiderdorp 17 februari 1769.
        In 1766 Generaal-Majoor der Cavallerie onder Lt. Generaal de Famars.
        trouwt - 1e Sibylla Elisabeth van der Does, 28 augustus 1735 dochter van Adriaan en Catharina de Grande, geboren 23 november 1713, overleden 10 april 1747 te Gouda
        - 2e Christina Maria Taalman, mei 1751, dochter van Jan en Christina Trist, geboren 11 januari 1724, overleden 17 maart 1795.
        - stukken van persoonlijke aard, a.
          - Acte betreffende de doop van Maarten Jan Louis Kip op 26 april 1715. Uittreksel., 1743 mei 3; 32; 1 stuk
          - Acte van voogdij, waarbij Bruno van der Does wordt benoemd tot voogd over de 3 minderjarige kinderen van Maarten Jan Louis Kip en Sibylla Elisabeth van der Does. Authentiek afschrift., 1748 maart 23; 33; 1 stuk
          - Request gericht aan en met gunstige beschikking door de Magistraat der stad Gouda voor het huwelijk van Maarten Jan Louis Kip en Christina Maria Taalman. Authentiek afschrift., 1751 april 27; 34; 1 stuk
          - Brief van de weduwe Houtman, betreffende de opvolging in het Oude Mannenhuis te Gouda op grond van de zgn. Preuve., 1766 september 10; 35; 1 stuk
          - Bericht dat de begrafenis van Maarten Jan Louis Kip op 17 februari 1769 zal plaatsvinden te Leiderdorp., 36; 1 stuk
          - Ingekomen brieven bij Christina Maria Taalman van Marcus van Arp, Jacoba Rebecca van Arp-Hiddink, 1787; Bruno Taalman Kip, 1787-1788 en Willem Frederik Taalman, 1780, betreffende de patriottische woelingen., 1780-1788; 37; 1 omslag
          - Acte betreffende het overlijden van Maarten Jan Louis Kip op 13 februari 1769 te Hazerswoude. Uittreksel., 1814 november 21; 38; 1 stuk
          - Acte betreffende het begraven van Christina Maria Taalman op 24 maart 1795 in de St. Janskerk te Gouda. Uittreksel., 1814 november 21; 39; 1 stuk
          - Etymologisch woordenboek, vermoedelijk opgemaakt door Generaal Maarten Jan Louis Kip, betreffende Oost-Europa en Noord-Afrika., 40; 1 deel
            19e eeuws handschrift, in het Frans.
        - stukken van ambtelijke aard, b.
          - Acten van aanstelling door de Staten-Generaal, van Maarten Jan Louis Kip bij het regiment Prins van Birkenfeld., 1746 april 13 tot december 19; 41; 4 charters
          - Acten van aanstelling door de Staten van Holland en West-Friesland van Maarten Jan Louis Kip bij het regiment Prins van Birkenfeld., 1746 juli 22 tot december 21; 42; 2 charters
          - Acten van aanstelling door de Staten-Generaal van Maarten Jan Louis Kip bij het regiment van de Generaal-Majoor de Famars., 1763 februari 24 tot 5 augustus 1767; 43; 3 charters
          - Acte van aanstelling door de Staten van Holland en West-Friesland van Maarten Jan Louis Kip bij het regiment van de Generaal-Majoor de Famars., 1763 februari 24; 44; 1 charter
          - Gedicht van G.F. Kerroux, getiteld "Le Guerrier Philosophe" opgedragen aan Maarten Jan Louis Kip, Generaal der Cavallerie., 1768 april 16; 45; 1 stuk
            In het Frans.
        - stukken van financiële aard, c.
          - Acte van supplicatie door Maarten Jan Louis Kip, betreffende de nalatenschap van Jan Jacob en Hendrik Casimir Wierts. Verleden voor de Raad en Leenhove van Brabant., 1739 september 11; 46; 1 stuk
          - Acte van ontvangst op 28 juli 1739 van effecten door Maarten Jan Louis Kip. Authentiek afschrift., 1741; 47; 1 stuk
          - Acte betreffende ontheffing van schulden en machtiging tot beheer der nalatenschap aan Christina Maria Taalman. Authentiek afschrift., 1751 april 28 + mei 1; 48; 2 stukken
          - Briefwisseling van Maarten Jan Louis Kip met zijn zuster, met de Magistraat van Breda en Melchior ten Haghuysen betreffende de schuldvereffening met Huybert Verhaaren., 1763 mei 23 tot november 24; 49; 1 omslag
          - Inventarislijst der nalatenschap van Maarten Jan Louis Kip., 1770 april; 50; 1 deel
          - Ingekomen brieven bij Christina Maria Taalman van Willem Frederik Taalman Kip, betreffende financiële kwesties in de periode van, 28 april 1787 tot 22 mei 1789; 51; 1 omslag
          - Testamenten-codicil van Christina Maria Taalman. Minuten., 1790 october 23 + november 3; 52; 2 stukken
          - Inventarislijst en acten van scheiding en deling der nalatenschap van Christina Maria Taalman. Concept, 1795 maart 17. Minuut., 1796 augustus 6; 53; 1 omslag
          - Acte van overdracht van het testament van Christina Maria Taalman. Minuut., 1796 november 4; 54; 1 stuk
          - Acte van non-prejudicie en beraad, waarbij Johanna Maria en Françoise Taalman Kip in de erfrechten treden van hun moeder Christina Maria Taalman betreffende de nalatenschap van hun oom Mr. Cornelis Nicolaas Plemper van Bree. Minuut., 1805 februari 11; 55; 1 stuk
          - Aantekening door Maarten Jan Louis Kip i.z. de fidei-commissaire goederen van Maarten Jan Louis Kip inhoudende 225 gemeten lands, gelegen onder de jurisdictie van de Willemstad en Klundert, naast 4 huizen te Breda. Ongedateerd., 56; 1 stuk
      - NICASIUS KIP, B.
        geboren Breda 13 maart 1713.
        Schepen van Bergen op Zoom.
        - stukken van financiële aard, a.
          - Aankoop door Nicasius Kip, als procuratiehouder van Christina Maria Taalman, van de hofstede "Zeerust" in het land van Steyn, met 7 morgen grond. Authentiek afschrift., 1759 december 22. 1760 augustus 24; 57; 1 stuk
      - LOUIS KIP, C.
        geboren Bergen op Zoom 31 juli 1720,
        overleden Bergen op Zoom 9 april 1764.
        Schepen en Raad van Bergen op Zoom.
        - stukken van financiële aard, a.
          - Request aan de Raad en Leenhove van Brabant en Lande van Overmaaze om eigen, beheer te mogen voeren, met gunstig appointement., 1744 april 3; 58; 1 charter
          - Rekening en verantwoording over de ontvangen huur der landen in de polder Ruigenhil., 1753 september 22; 59; 1 stuk
          - Testament van Louis Kip. Minuut., 1764 april 5; 60; 1 stuk
          - Inventarislijst der nalatenschap van Louis Kip. Minuut., 1764 april 13; 61; 1 katern
          - Staat van ontvangsten en uitgaven in verband met de afwikkeling der nalatenschap van Louis Kip., 1775 maart 9; 62; 1 stuk
      - JOHANNA THEODORA KIP, D.
        geboren Oudenbosch 27 april 1725,
        overleden 23 november 1795.
        trouwt 1754, Melchior Gerard, baron ten Haghuys(en), kapitein later lt. kolonel der dragonders (cav.), onder commando der Landgraaf van Hessen-Kassel.
        - stukken van persoonlijke aard, a.
          - Acte van huwelijkse voorwaarden., 1751 augustus 31; 63; 1 stuk
          - Brief van Adriaan van der Does aan Melchior Gerard, baron ten Haghuysen., 1763 december 8; 64; 1 stuk
        - stukken van ambtelijke aard, b.
          - Acten van aanstellingen door de Staten-Generaal van Melchior Gerard, baron ten Haghuysen, bij het regiment van de Generaal Massau, in de periode van, 7 juni 1749 tot 5 februari 1751; 65; 2 charters
          - Acten van aanstellingen door de Staten-Generaal van Melchior Gerard, baron ten Haghuysen, bij het regiment van de Landgraaf van Hessen-Kassel in de periode van, 11 mei 1769 tot 21 maart 1774; 66; 3 charters
        - stukken van financiële aard, c.
          - Acte der Raad en Leenhove van Brabant en Lande van Overmaaze, betreffende het request van Johanna Theodora Kip, inhoudende het verzoek tot machtiging tot het beheer over haar goederen., 1744 april 3; 67; 1 charter
          - Acten van zaakwaarneming door Melchior Gerard, baron ten Haghuysen, voor Henriëtte Elisabeth van Baerle, Hester Kip en Adriaan van der Does. Verleden voor Thomas Ernst van Goor en Simon Anthony de Vries, schepenen van Breda., 1754 maart 4 + juli 17; 68; 2 stukken
          - Brief van Pieter en Charles Notten, zaakwaarnemers te Londen, aan Melchior Gerard, baron ten Haghuysen, en Jan van de Kieboom, betreffende de voortgang der handel in Londen., 1757 april 19; 69; 1 stuk
          - Acte van de verkoop, door Melchior Gerard, baron ten Haghuysen, gemachtigde voor Adriaan van der Does, van een landhuis aan de oostzijde van het kasteelplein te Breda, aan A.M.C. Cau, echtgenote van J.S. de Casembroot, heer van Rijnestein en Willige Langerak. Authentiek afschrift., 1757 juli 23; 70; 1 stuk
          - Acte van contract tussen Melchior Gerard, baron ten Haghuysen en Louisa Volkers, betreffende de effecten uit de nalatenschap van Melchior Gerard van Rietveld. Minuut., 1759 mei 4; 71; 1 stuk
          - Acte waarbij Johanna Theodora Kip kennis geeft stukken te hebben ontvangen uit de nalatenschappen van Jan Jacob en Hendrik Casimir Wierts. Authentiek afschrift., 1777 januari 18; 72; 1 stuk
          - Acte van verkoop van een huis te Breda door Johanna Theodora Kip aan ds. Gerardus Wuyts. Minuut., 1789 februari 4; 73; 1 stuk
          - Acte van verhuur van een huis te Breda door David Holswilder aan Johanna Theodora Kip., 1789 februari; 74; 1 stuk
          - Inventarislijst, scheiding en deling der nalatenschap van Johanna Theodora Kip., 1795 december 27; 75; 1 deel
          - Testamentair codicil van Johanna Theodora Kip, waarbij opgenomen de clausules-reservatoir. Geregistreerd in het register van seclusiën der weeskamer te Breda., 1796 juni 15; 76; 1 stuk
    - 10e Generatie, 10.
      - HESTER TAALMAN KIP, A.
        overleden Gouda 11 mei 1806.
        trouwt Casparus Beels.
        Requestmeester van Amsterdam en bewindhebber der O.I.C.
        - stukken van persoonlijke aard, a.
          - Testament van Hester Taalman Kip., 1774 augustus 9; 77; 1 stuk
          - Acte van scheiding en deling der nalatenschap van Hester Taalman Kip., 1806 december 29; 78; 1 deel
      - BRUNO TAALMAN KIP, B.
        overleden Alphen a.d. Rijn 25 juni 1803.
        1782 Ritmeester bij de Compagnie van Majoor Tengnagel tot Bronkhorst, ressorterende onder de Landgraaf van Hessen-Philipsthal. Trad in 1791 te Duinkerken in Franse dienst als luitenant-kolonel der jagers bij het "Legion Franche et étrangère" onder commando van Generaal Charles François Dumouriez. Ontslagen op 25 september 1795 i.v.m. pensioen.
        - Ingekomen brieven bij Bruno Taalman Kip van Christina Maria Taalman, Cornelis Nicolaas Plemper van Bree, Johanna Maria Taalman Kip, J.R. Deiman, Willem Frederik Taalman Kip, Frederik Berewout, en Francoise Odilia Taalman Kip., 1769; 1789; 1796; 1796; 1800; 1800; 1801; 79; 1 omslag
        - Acte betreffende de aangifte van het overlijden van Bruno Taalman Kip op 25 en het begraven op 30 juni 1803. Authentiek uittreksel., 1803 juli 2; 80; 1 stuk
        - stukken van ambtelijke aard, a.
          - Acte betreffende de eedsaflegging door Bruno Taalman Kip ten overstaan van de Staten-Generaal als cornet bij het regiment cavallerie van de Lt. Generaal de Famars., 1772 februari 8; 81; 1 stuk
          - Acte van overeenkomst tussen de Staten-Generaal en Bruno Taalman Kip, betreffende de verschuldigde vergoeding voor ruiter met paard., 1772 februari 23; 82; 1 stuk
          - Consent van de Prins van Oranje met de aanstelling door de Staten-Generaal van Bruno Taalman Kip tot luitenant tit. bij het regiment cavallerie van de Lt. Generaal de Famars., 1780 maart 4; 83; 1 stuk
          - Acten van aanstelling door de Staten-Generaal en van eedsaflegging van Bruno Taalman Kip bij de compagnie van Majoor Tengnagel tot Bronkhorst, ressorterende onder het regiment infanterie van Lt. Generaal de Famars., 1782 februari 22; 84; 1 omslag
          - Acte van schuldvereffening tussen Frederik Jacob Erich, Bruno Taalman Kip en Willem Frederik Taalman Kip., 1782 maart 14; 85; 1 stuk
          - Verlofpas voor Bruno Taalman Kip tot 27 maart 1787., 1786 juni 15; 86; 2 stukken
            Gebaseerd op de ordonnantie van 18 juni 1749.
          - Resolutie van de Gecommitteerde Raden der Staten van Holland in West-Friesland en Hollands Noorderkwartier, betreffende de blijvende legering van troepen in het eigen territoir. Uittreksel., 1787 mei 11; 87; 1 stuk
          - Missive van B. Blok, namens de Staten van Holland en West-Friesland, aan Bruno Taalman Kip, betreffende het ontslag van onder hem dienende officieren in het garnizoen te Hoorn., 1787 juli 10; 88; 1 stuk
          - Bevelschrift van Albert van Rijssel, generaal-majoor der infanterie gelegerd tussen Maas en Zuiderzee, te Woerden, aan ritmeester Foreest en luitenant v.d. Wall van het regiment Hessen-Philipstal om zich op 12 juli naar Hoorn te begeven en zich daar onder het bevel te stellen van ritmeester Bruno Taalman Kip., 1787 juli 11; 89; 1 stuk
          - Stukken betreffende de verplaatsing van het regiment cavallerie op 18-21 maart van Ouderkerk a.d. Amstel naar Alkmaar en op 24 september naar Huysduynen en Helder., 1787; 90; 2 stukken
          - Ontslagaanvrage van Bruno Taalman Kip als ritmeester-titulair en luitenant-effectief., 1788 februari 9; 91; 1 stuk
          - Brief van Bruno Taalman Kip, J.W. de Winter, G. Godefroy, G.J. van Persijn en D. Ponthier te Duinkerken aan Generaal de Boistel, commandant van het garnizoen, inhoudende het verzoek om als vrijwilliger te worden opgenomen in de troepen der Linie., 1791 juni 24; 92; 1 stuk
          - Correspondentie van Bruno Taalman Kip met Lt. Kol. de Rook en de Minister van Oorlog d'Abancourt te Parijs c.s. houdende het verzoek om een plaats als Lt. Kolonel en Second bij de oprichting van het Legioen Vrije Vreemdelingen met gunstig appointement., 1792 augustus 5 + 19; 93; 1 omslag
          - Acte van aanstelling door en bevelschrift van Generaal Charles François Dumouriez voor Bruno Taalman Kip tot Kapitein bij het Hollandse Expeditie Leger., 1793 februari 18; 94; 2 stukken
          - Decreet der Nationale Vergadering van 24 october 1796 i.z. het rapport van het Comité tot de Algemene Zaken van het Bondgenootschap te Lande, met bijgevoegd request van Bruno Taalman Kip om een certificaat van zijn rangsverhoging tot Chef der Brigade der Cavallerie, met ongunstig appointement., 1797 januari 26; 95; 1 stuk
          - Brief van Willem Frederik Taalman Kip aan Bruno Taalman Kip, betreffende de overwinning van André Massena, bij Milaan., (1797); 96; 1 stuk
        - stukken van financiële aard, b.
          - Schuldbekentenis van Christina Maria Taalman aan Bruno Taalman Kip., 1788 januari; 97; 1 stuk
          - Acte van het Provinciaal Hof van Utrecht waarin Bruno Taalman Kip, als erfgenaam van Nicasia Johanna Kip en beducht voor schulden, om een "Acte van voorrecht van boedelbeschrijving" verzoekt aan de Raad van Rechtspleging te Utrecht., 1797 januari 12; 98; 1 charter
          - Acte van scheiding, deling en inventarislijst der nalatenschap van Bruno Taalman Kip., 28 december 1803-1807 januari 8; 99; 1 omslag
      - NICASIA JOHANNA TAALMAN KIP, C.
        geboren Bergen op Zoom,
        overleden Utrecht 10 juni 1796.
        trouwt - 1e Everhard van der Schroef, arts,
        - 2e Nicolaas Abraham Romswinckel, 16 april 1782.
        Schout en Secretaris van Nieuwveen, Advocaat van het Hof te Utrecht.
        - stukken van persoonlijke aard, a.
          - Acte van huwelijkse voorwaarden tussen Nicasia Johanna Taalman Kip en Nicolaas Abraham Romswinckel. Minuut., 1782 mei 6; 100; 1 stuk
          - Brief van J.A. van Munnighen- 't Hoen aan Nicasia Johanna Taalman Kip., 1787 december 6; 101; 1 stuk
          - Stukken verband houdende met het huwelijk en de scheiding van Nicasia Johanna Taalman Kip en Nicolaas Abraham Romswinckel., 13 april 1791-1793 februari 14; 102; 1 omslag
          - Brief van Bruno Taalman Kip aan Nicasia Johanna Taalman Kip, betreffende het overlijden van Johanna Theodora Kip op, 23 november 1795. 1795 november 26; 103; 1 stuk
        - stukken van financiële aard, b.
          - Testament van Nicasia Johanna Taalman Kip., 1777 december 5; 104; 1 stuk
          - Brief van P.J. de Rye aan Twent van Raaphorst, betreffende de zaakwaarneming voor Nicasia Johanna Romswinckel-Taalman Kip., 1793 april 8; 105; 1 stuk
          - Acte onder voorbehoud van rechten en verzegeling der boedel van Nicasia Johanna Taalman Kip. Minuut., 1796 juli 10; 106; 2 stukken
          - Inventarislijst en acte van zaakwaarneming der nalatenschap van Nicasia Johanna Romswinckel-Taalman Kip, opgemaakt door de Raad van Rechtspleging te Utrecht., 1797 februari 14; 107; 1 katern
          - Acte van intendit in het proces door de Raad van Rechtspleging te Utrecht, gegeven uit naam van Bruno Taalman Kip erfgenaam van Nicasia Johanna Taalman Kip, jegens allen die aanspraak maken op haar nalatenschap. Authentiek afschrift., 1798; 108; 1 katern
      - JOHANNA MARIA TAALMAN KIP, D.
        gedoopt hofstede Rhijnleeven 17 juni 1754,
        overleden huize Grijpestein te Alphen 28 juli 1814.
        trouwt Mr. Huibert Griffioen, heer van Waarder etc.; Raadsheer van het Hof van Holland, Zeeland en W. Friesland.
        geboren Gouda 23 mei 1754, overleden 's-Gravenhage 17 juni 1836.
        Hij hertrouwt op 17 april 1816 met Anna Carolina Dabenis.
        - stukken van persoonlijke aard, a.
          - Bericht van het overlijden van Johanna Theodora Kip, gericht aan Huibert Griffioen, door Bruno Taalman Kip., 1795 november 23; 109; 1 stuk
          - Binnengekomen brieven bij Huibert Griffioen van H. Beels-Kip, D. Bas-van Rietvelt; Marcus Jac. van Erp Taalman Kip, Bruno Kip, 1803 en Adriaan van der Does,1805; 1799, 1803., 1802; 110; 1 omslag
          - Acte betreffende het huwelijk van Mr. Huibert Griffioen en Anna Carolina Dabenis., 1816 april 17; 111; 1 stuk
        - stukken van financiele aard, b.
          - Acte van volmacht door Debora Berewout aan Huibert Griffioen tot verkoop van een huis en erf te Gouda. Minuut., 1800 november 3; 112; 1 stuk
          - Brieven van Jacoba Rebecca van Hop-Hiddink aan Johanna Maria Taalman Kip., 1803 april 16 + 25; 113; 2 stukken
          - Brief van Marcus van Arp aan Huibert Griffioen., 1806 october 19; 114; 1 stuk
          - Brieven van Nicolaas de Roo en J. van Oosterwijs aan Huibert Griffioen, betreffende de boedelscheiding van Marcus van Arp op "Lustrust" te Koudekerk a.d. Rijn., 1811 april 30 + juli 16; 115; 1 omslag
          - Correspondentie tussen J.M.Fraissinet, J. van Oosterwijk, Huibert Griffioen en Pieter Snoeck, betreffende de opvolging van Marcus van Arp en de directie der zaak, daartoe een samenkomst te Uithoorn voor de Acte., 1812 juli 13 + augustus 4; 116; 1 omslag
          - Brief van Marcus Jacobus van Erp Taalman Kip aan Johanna Maria Taalman Kip, betreffende het voogdijschap door Huibert Griffioen., 1813 januari 12; 117; 1 stuk
          - Rouwkaart aan Huibert Griffioen, betreffende Johanna Cornelia Breda, echtgenote van zijn neef Van Welt, overleden te Brielle., 1820 juni 4; 118; 1 stuk
          - Brief van Johanna Frederika Charlotte Taalman Kip aan Huibert Griffioen, betreffende een getekende opdracht aan de Hr.Mejan in verband met effecten., 1822 januari 21; 119; 1 stuk
          - Acte van het niet-aanvaarden door Huibert Griffioen van zijn benoeming tot executeur-testamentair der boedel van Frederika Berewout. Afschrift., 1830 april 22; 120; 1 stuk
          - Testament, scheiding en deling der nalatenschap van Huibert Griffioen. Afschriften., 1835 april 18. 1 juli 1836 + 1836 october 31; 121; 1 omslag
          - Inventarislijst der boedel van Huibert Griffioen, welke na de scheiding onder de administratie gebleven was van Mr. A.G. Burgerhoudt te 's-Gravenhage., 1837 maart 3; 122; 1 omslag
          - Acte van waardering opgemaakt door de makelaars, betreffende de effecten in de nalatenschap van Huibert Griffioen., 1837 maart 22; 123; 1 stuk
          - Rekening en verantwoording door notaris F.M. Schmolck aan de erven te 's-Gravenhage met betrekking tot het vruchtgebruik der nalatenschap van Huibert Griffioen., 1 januari-29 augustus 1860; 124; 1 katern
      - ABRAHAM TAALMAN KIP, E.
        geboren / gedoopt op "Rhijnleeven" 26 augustus 1755,
        overleden 11 gebruari 1778.
        Ltz. en stuurman 2e klas op de "Jonge Hugo" der kamer Enkhuizen.
        trouwt Cornelia de Jonge.
        - Testament van Abraham Taalman Kip. Grosse., 1777 augustus 9; 125; 1 stuk
      - FRANÇOISE ODILIA TAALMAN KIP, F.
        geboren 17 juli 1757,
        overleden Delft 12 october 1829.
        trouwt Gouda 5 october 1795 Mr. Pieter Snoeck.
        geboren Leiden 1 april 1760,
        overleden Delft 1 september 1829.
        Raadslid en secretaris van Delft.
        - stukken van persoonlijke aard, a.
          - "Regels bij het vissen", uiteenzetting door Pieter Snoeck, te Bommel., (1800); 126; 1 katern
        - stukken van financiële aard, b.
          - Testament van Françoise Odilia Taalman Kip. Authentiek afschrift., 1895 juni 25; 127; 1 stuk
      - CHARLOTTE LOUISE TAALMAN KIP, G.
        geboren "Rhijnleeven" 22 augustus 1758,
        trouwt Ds. Adriaan Pijnacker.
        - stukken van persoonlijke aard, a.
          - Correspondentie tussen Charlotte Louise Taalman Kip en Adriaan Pijnacker betreffende de gezondheidstoestand van de eerste., (1830); 128; 1 stuk
          - Brief van Adriaan Pijnacker aan zijn moeder en zuster, betreffende het overlijden van Charlotte Louise Taalman Kip en diens begrafenis., (1830); 129; 1 stuk
      - WILLEM FREDERIK TAALMAN KIP, H.
        geboren Amsterdam 21 september 1761,
        overleden Amsterdam 29 april 1800.
        In 1797 firmant in de compagnieschap, met Marcus van Arp, betreffende de handel op de West-Indiën.
        trouwt Purmerend 11 januari 1784 Debora Berewout.
        geboren Amsterdam 1760,
        overleden 's-Gravenhage 29 december 1802. Dochter van Jan Frederik
        en Debora Bor.
        - stukken van persoonlijke aard, a.
          - Aantekeningen betreffende Maarten Jan Louis Kip en Sibylla Elisabeth van der Does, door Willem Frederik Taalman Kip., (18e eeuws); 130; 2 stukken